【裁判字號】    97,抗,203
【裁判日期】    970630
【裁判案由】    本票裁定
【裁判全文】
臺灣臺中地方法院民事裁定           97年度抗字第203號
  抗  告  人  偉鉅建設股份有限公司
兼法定代理人  乙○○
  抗  告  人  甲○○
  相  對  人  丙○○○
抗告人與相對人間聲請本票准許強制執行事件，抗告人對於民國
97年5月27日本院簡易庭所為之裁定（97年度司票字第3501號）
提起抗告，本院合議庭裁定如下：
    主    文
抗告駁回。
抗告程序費用新台幣壹仟元由抗告人負擔。
    理    由
一、按執票人向本票發票人行使追索權時，得聲請法院裁定後強
    制執行，票據法第123條定有明文。又本票執票人，依票據
    法第123條規定，聲請法院裁定許可對發票人強制執行，係
    屬非訟事件，此項聲請之裁定，及抗告法院之裁定，僅依非
    訟事件程序，以審查強制執行許可與否，並無確定實體上法
    律關係存否之效力，法院僅就本票形式上之要件是否具備予
    以審查，即為已足，至於當事人間實體上之爭執，應循訴訟
    程序以資解決，要非非訟裁定法院所得審酌，最高法院56年
    台抗字第714號、57年台抗字第76號判例意旨可資參照。
二、本件相對人主張其執有抗告人偉鉅建設股份有限公司所簽發
    如原裁定附表所示免除作成拒絕證書之本票20紙，經提示未
    獲付款，爰依票據法第123條聲請裁定許可強制執行等情，
    業據提出本票20紙為證，原裁定予以准許，即無不合。
三、抗告意旨略以：原裁定附表編號006號，票面金額新台幣25,
    000,000元、票據號碼0000000號之本票，已由抗告人提供櫻
    花建設股份有限公司股票50張，依法定程序過戶予相對人所
    指定之人，惟相對人未將上述本票退還抗告人，不應再以此
    本票聲請強制執行等語。經查：相對人以其持有抗告人乙○
    ○、周啟端所簽發如原裁定附表所示之本票20紙聲請裁定准
    予強制執行部分，業經原裁定以抗告人乙○○、周啟端非系
    爭本票之發票人為由，駁回相對人此部分之聲請，抗告人乙
    ○○、周啟端就渠等部分仍表示不服提起抗告，自屬無據。
    另抗告人偉鉅建設股份有限公司不服部分：相對人持有抗告
    人偉鉅建設股份有限公司名義簽發之本票，於提示未獲清償
    時，依票據法之規定，本得聲請裁定准予強制執行，已如前
    述，抗告人偉鉅建設股份有限公司上開主張之事實，縱然屬
    實，惟均屬實體上之爭執，應由抗告人偉鉅建設股份有限公
    司另行提起訴訟，以資解決，尚非本件非訟事件程序所得審
    究。從而，抗告人提起本件抗告，為無理由，應予駁回。
四、據上論結，本件抗告為無理由，依非訟事件法第46條、第21
    條第2項、第24條第1項，民事訴訟法第495條之1第1項、第
    449條第1項、第78條、第85條第1項，裁定如主文。
中    華    民    國    97    年    6     月    30    日
                民事第一庭  審判長法  官  蔡王金全
                                  法  官  陳學德
                                  法  官  陳文爵
正本係照原本作成。
如不服本裁定僅得於收受本裁定正本送達10日內，以適用法規顯
有錯誤為理由，向本院提出再抗告狀（須附繕本1份及繳納再抗
告裁判費新台幣壹仟元），經本院許可後始可再抗告，前項許可
以原裁定所涉及之法律見解具有原則上重要性者為限。
中    華    民    國    97    年    6     月    30    日
                                  書記官  劉易柔


司法院資訊處製作；財團法人民間司法改革基金會備份。
